ACORDAO-COMPLETO-2446968

ACÓRDÃO 2419/2021 ATA 5/2021 - PRIMEIRA CÂMARA

VISTOS, relatados e discutidos estes autos de tomada de contas especial instaurada pelo Ministério do Turismo em desfavor do Instituto Deus é Tudo (07.096.077/0001-56) , associação privada contratada, e de sua diretora responsável, a Sra. Dilene Miranda Job (XXX.382.277-XX) , gestora dos recursos, em razão da não comprovação da boa e regular aplicação dos recursos recebidos por meio do Convênio 648/2010;
ACORDAM os ministros do Tribunal de Contas da União, reunidos em sessão da 1ª Câmara, diante das razões expostas pelo relator, em: 
9.1. julgar irregulares as contas do Instituto Deus é Tudo (07.096.077/0001-56) , associação privada contratada, e de sua diretora responsável, a Sra. Dilene Miranda Job (XXX.382.277-XX) , com fundamento nos arts. 1º, inciso I, 16, inciso III, alíneas "b" e "c", da Lei 8.443/1992, c/c os arts. 1º, inciso I, e 209, incisos II e III, do Regimento Interno do TCU; 
9.2. condenar os responsáveis indicados no subitem anterior, com fundamento no art. 19, caput, da Lei 8.443/1992, c/c o art. 210 do Regimento Interno do TCU, solidariamente, ao pagamento da importância de R$ 150.000,00 (cento e cinquenta mil reais) , com a fixação do prazo de 15 (quinze) dias, a contar da notificação, para comprovar, perante o Tribunal (art. 23, inciso III, alínea "a" da Lei 8.443/1992, c/c o art. 214, inciso III, alínea "a", do Regimento Interno) , o recolhimento da dívida aos cofres do Tesouro Nacional, atualizada monetariamente e acrescida dos juros de mora, calculados a partir de 22/9/2010, até a data do recolhimento, na forma prevista na legislação em vigor;
9.3. aplicar ao Instituto Deus é Tudo (07.096.077/0001-56) e à Sra. Dilene Miranda Job (XXX.382.277-XX) , a multa prevista no art. 57 da Lei 8.443/1992, c/c o art. 267 do Regimento Interno, no valor individual de R$ 15.000,00 (quinze mil reais) , fixando-lhes o prazo de 15 (quinze) dias, a contar da notificação, para que comprovem, perante o Tribunal (art. 214, inciso III, alínea "a" do Regimento Interno) , o recolhimento da dívida aos cofres do Tesouro Nacional, atualizada monetariamente desde a data deste acórdão até a do efetivo recolhimento, se for paga após o vencimento, na forma da legislação em vigor;
9.4. autorizar, desde logo, nos termos do art. 28, inciso II, da Lei 8.443/1992, a cobrança judicial das dívidas, caso não atendida a notificação;
9.5. autorizar, desde logo, caso solicitado e o processo não tenha sido remetido para cobrança judicial, o pagamento das dívidas em até 36 (trinta e seis) parcelas mensais e consecutivas, nos termos do art. 26 da Lei 8.443/1992, c/c o art. 217 do Regimento Interno/TCU, fixando-se o vencimento da primeira parcela em 15 (quinze) dias, a contar do recebimento da notificação, e o das demais a cada mês, devendo incidir sobre cada valor mensal os correspondentes acréscimos legais, na forma prevista na legislação em vigor, sem prejuízo de alertar os responsáveis de que a falta de comprovação do recolhimento de qualquer parcela implicará o vencimento antecipado do saldo devedor;
9.6. dar ciência desta deliberação ao Ministério do Turismo, aos responsáveis e ao Procurador-Chefe da Procuradoria da República no Estado de Sergipe, este último, nos termos do art. 16, § 3º, da Lei 8.443/1992, c/c o art. 209, § 7º, do Regimento Interno do TCU, para adoção das medidas que entender cabíveis.

Tomada de contas especial instaurada em razão da não comprovação da regular aplicação dos recursos disponibilizados para a realização do evento denominado "V Forrozão Oi Nóis Aqui Traveis".

Primeira Câmara

Ministério do Turismo.

3. Responsáveis: Dilene Miranda Job (XXX.382.277-XX) e Instituto Deus e Tudo (07.096.077/0001-56).

13.1. Ministros presentes: Walton Alencar Rodrigues (Presidente), Benjamin Zymler, Vital do Rêgo (Relator) e Jorge Oliveira.
13.2. Ministros-Substitutos presentes: Augusto Sherman Cavalcanti e Weder de Oliveira.

VITAL DO RÊGO

Adoto como relatório o pronunciamento da então Secretaria de Controle Externo de Tomada de Contas Especial (peça 100) a seguir transcrito, que contou com a anuência do corpo diretivo daquela unidade e do representante do Ministério Público junto ao TCU (peças 101 a 103) :
INTRODUÇÃO
Cuidam os autos de tomada de contas especial (TCE) instaurada pelo Ministério do Turismo (MTur) , em desfavor do Instituto Deus é Tudo (CNPJ 07.096.077/0001-56) , associação privada contratada, e de sua Diretora responsável, a Sra. Dilene Miranda Job (CPF XXX.382.277-XX) , gestora dos recursos, em razão da não comprovação da boa e regular aplicação dos recursos recebidos por meio do Convênio 648/2010 (Siconv 736830, peça 38) , que tinha por objeto o instrumento descrito como "V Forrozão Ói Nóis Aqui Traveis	".
HISTÓRICO
O Convênio 648/2010 (Siconv 736830) foi firmado em 4/6/2010, no valor de R$ 167.000,00, sendo R$ 150.000,00 à conta do concedente e R$ 17.000,00 referentes à contrapartida do convenente. Teve vigência de 5/6/2010 a 20/11/2010, após prorrogações, com prazo para apresentação da prestação de contas em 20/12/2010. Os repasses efetivos da União totalizaram R$ 150.000,00 (peça 6) . A parcela federal foi repassada mediante a Ordem Bancária 10OB801289, emitida em 20/9/2010 (peça 6) , creditada na conta específica do Convênio em 22/9/2010, conforme extrato bancário (peça 40, p. 2) .
O Plano de Trabalho aprovado (peça 2) previa os seguintes itens despesas para o evento, pagos conforme informações de notas fiscais extraídas do Siconv e detalhadas no quadro compilado a seguir, de acordo com as demais informações contidas nos autos:
	Quadro de Despesas

	Etapa
	Item
	Valor
 (em R$) 
	Nota Fiscal
	Localização
	Beneficiário

	1
	Shows artísticos:
Antonio o Clone
Banda Forró Brasil
Lairton e Banda
Banda Ednaldo do Acordeon
Banda Mulheres Perdidas
Banda Vôdixote
Subtotal:
	10.000,00
25.000,00
38.000,00
10.500,00
40.000,00
17.800,00
141.300,00
	000113
	Siconv
	Exata Produções e Locações Ltda.
 (CNPJ 10.831.817/0001-65) 

	2
	Infraestrutura:
Banheiros químicos
Iluminação
Palco
Sonorização
Subtotal
	3.600,00
5.700,00
7.800,00
8.600,00
25.700,00
	000162
	Siconv
	Triunfo Produção de Eventos & Serviços Ltda.
 (CNPJ 09.387.916/0001-10) 

	Total
	167.000,00
			
Fonte: Siconv (https://voluntarias.plataformamaisbrasil.gov.br/voluntarias/DetalharCronoFisico/DetalheCronogramaFisicoVerEtapas.do?id=519003&idProposta=250319) 
A prestação de contas e as respectivas complementações enviadas foram devidamente analisadas pelo setores técnicos do MTur (peças 8 e 23) . 	Os responsáveis arrolados na fase interna foram devidamente comunicados da reprovação e, diante da ausência de justificativas suficientes para elidir as irregularidades e da não devolução dos recursos, instaurou-se a presente tomada de contas especial.
Em 6/4/2017, com fundamento na IN/TCU 71/2012, alterada pela IN/TCU 76/2016 e DN/TCU 155/2016, o dirigente do Ministério do Turismo autorizou a instauração da TCE (peça 1) . O processo foi registrado no sistema e-TCE com o número 130/2018. O fundamento para a instauração, conforme consignado na matriz de responsabilização elaborada pelo tomador de contas, foi a constatação da seguinte irregularidade: "Não comprovação da boa e regular aplicação dos recursos recebidos da União, por meio do convênio Siconv 736830/2010, celebrado entre o Ministério do Turismo e o Instituto Deus é Tudo". 
No Relatório de TCE 155/2018 (peça 42) , o tomador de contas concluiu que o prejuízo importaria no valor original integral de R$ 150.000,00, imputando-se a responsabilidade à Sra. Dilene Miranda Job, na condição de gestora dos recursos, solidariamente com o Instituto Deus é Tudo, na condição de contratado. 
Em 4/12/2018, a Controladoria-Geral da União emitiu o Relatório de Auditoria 1136/2018  (peça 43) , em concordância com o Relatório do Tomador de Contas. O Certificado de Auditoria 1136/2018 e o Parecer do Dirigente do Órgão de Controle Interno 1136/2018 concluíram pela irregularidade das presentes contas (peças 44 e 45) .
Em 20/12/2018, o Ministro responsável pela área atestou haver tomado conhecimento das conclusões contidas no Relatório e no Certificado de Auditoria, bem como do Parecer do Dirigente do Órgão de Controle Interno, manifestando-se pela irregularidade das contas, e determinou o encaminhamento do processo ao Tribunal de Contas da União (peça 46) .
A instrução técnica inicial (peça 56) , que teve pronunciamentos favoráveis da Subunidade Sec-TCE/D4 (peça 57) e da Unidade Secex-TCE (peça 58) , apresentou proposta de citação dos responsáveis nos seguintes termos:
CITAÇÃO:
	1.1. Irregularidade 1: não comprovação da execução física do objeto do convênio.
Responsável: Sra. Dilene Miranda Job (CPF XXX.382.277-XX) 
Conduta: não apresentar imagens (fotografias ou filmagens) ou outros documentos que provassem a execução dos itens previstos no plano de trabalho e pagos com recursos do convênio.
Nexo de causalidade: A não apresentação de documentos que comprovassem a execução dos itens previstos no plano de trabalho resultou na presunção de dano ao erário.
Responsável: Instituto Deus é Tudo (CNPJ 07.096.077/0001-56) 
Conduta: não apresentar imagens (fotografias ou filmagens) ou outros documentos que provassem a execução dos itens previstos no plano de trabalho e pagos com recursos do convênio.
Nexo de causalidade: A não apresentação de documentos que comprovassem a execução dos itens previstos no plano de trabalho resultou na presunção de dano ao erário.

	1.2. Irregularidade 2: não comprovação da regular execução financeira do convênio.
Responsável: Sra. Dilene Miranda Job (CPF XXX.382.277-XX) 
Conduta: não comprovar a execução dos itens previstos no plano de trabalho do convênio e/ou o nexo de causalidade entre os recursos transferidos e as despesas efetuadas; não apresentar notas fiscais com ateste ou informações acerca do convênio; e não apresentar quaisquer tipos de comprovantes de transferências bancárias/saques que comprovassem as quantias retiradas da conta bancária específica do convênio;.
Nexo de causalidade: A não apresentação de documentos que comprovassem a execução física e financeira dos itens previstos no plano de trabalho resultou na presunção de dano ao erário.
Responsável: Instituto Deus é Tudo (CNPJ 07.096.077/0001-56) 
Conduta: não comprovar a execução dos itens previstos no plano de trabalho do convênio e/ou o nexo de causalidade entre os recursos transferidos e as despesas efetuadas; não apresentar notas fiscais com ateste ou informações acerca do convênio; e não apresentar quaisquer tipos de comprovantes de transferências bancárias/saques que comprovassem as quantias retiradas da conta bancária específica do convênio;.
Nexo de causalidade: A não apresentação de documentos que comprovassem a execução física e financeira dos itens previstos no plano de trabalho resultou na presunção de dano ao erário.

	1.3. Irregularidade 3: ausência de comprovação de que as empresas que não detinham direitos de exclusividade, contratadas irregularmente por inexigibilidade, pagaram o cachê de bandas ou cantores que realizaram o evento.
Responsável: Sra. Dilene Miranda Job (CPF XXX.382.277-XX) 
Conduta: não apresentar notas fiscais e recibos (ou outros documentos equivalentes) emitidos em nome das bandas e cantores e assinados por seus representantes legais ou pelos seus empresários exclusivos, sendo essa representação ou exclusividade registrada em cartório.
Nexo de causalidade: A não apresentação de notas fiscais e recibos (ou outros documentos equivalentes) emitidos em nome das bandas e cantores e assinados por seus representantes legais ou pelos seus empresários exclusivos impediu comprovação do nexo causal entre os recursos federais transferidos e os pagamentos efetuados, visto que não se provou que os valores pagos ao intermediário contratado efetivamente foi repassado as banda e artistas que realizaram shows, resultando em presunção de prejuízo ao erário.
Responsável: Instituto Deus é Tudo (CNPJ 07.096.077/0001-56) 
Conduta: não apresentar notas fiscais e recibos (ou outros documentos equivalentes) emitidos em nome das bandas e cantores e assinados por seus representantes legais ou pelos seus empresários exclusivos, sendo essa representação ou exclusividade registrada em cartório.
Nexo de causalidade: A não apresentação de notas fiscais e recibos (ou outros documentos equivalentes) emitidos em nome das bandas e cantores e assinados por seus representantes legais ou pelos seus empresários exclusivos impediu comprovação do nexo causal entre os recursos federais transferidos e os pagamentos efetuados, visto que não se provou que os valores pagos ao intermediário contratado efetivamente foi repassado as banda e artistas que realizaram shows, resultando em presunção de prejuízo ao erário.

	1.4. Valor histórico do débito e data de origem relativo às Irregularidades 1, 2 e 3 retro:
	Valor original do débito (R$) 
	Data da ocorrência

	150.000,00
	22/9/2010

1.5. Observações: 
1.5.1. O valor total da verba federal repassada no Convênio (R$ 150.000,00) foi assim considerado como o débito, na instrução precedente (peça 56) , de modo a não caracterizar um bis in idem na cobrança das diferentes apurações relativas a cada irregularidade, consoante detalhamento do débito constante de todos os ofícios citatórios (peças 61 a 63 e 71 a 76; e edital, peça 69) , consoante explicação no item 22 daquela instrução (peça 56) , in verbis:
22. Deve-se enfatizar que há mais de uma irregularidade com débito quantificado - portanto, que ensejam citação -, sendo uma pelo valor total do convênio e duas irregularidades pelo valor parcial, além de uma irregularidade sem valor aferido (que enseja apenas audiência) [sic, esta irregularidade foi excluída, bem como o procedimento de audiência]. Desse modo, a citação dos responsáveis será realizada pelo valor total federal repassado à entidade convenente, de modo a contemplar os débitos de todas as irregularidades sem causar bis in idem.
1.5.2. Registre-se que constou, em algumas partes da instrução técnica precedente (peça 56) , indevidas menções a proposta de realização de oitiva dos responsáveis também em "audiência"; tais menções devem ser desconsideradas, haja vista que a irregularidade a ela pertinente terminou por ser excluída na proposta de encaminhamento final, sem que isso tenha configurado qualquer prejuízo à continuidade do processo ou à ampla defesa/contraditório, eis que tal informação não constou dos ofícios de notificação aos responsáveis, não tendo sido levada a cabo.

 Em cumprimento ao Pronunciamento da Unidade (58) , de 10/2/2020, foram efetuadas diversas tentativas de notificação - incluindo-se um edital - de citação dos responsáveis, algumas com AR entregue, outras com AR devolvido, e tomaram por base pesquisas de endereços fidedignas, de bases oficiais diversas custodiadas junto ao TCU, entre elas as do Sistema CPF/CNPJ, Renach, TSE e outras, catalogadas nos autos (peças 59 a 77 e 91 a 95) .
 Porém, as citações que importam aqui registrar são aquelas com eficácia e validade para o processo (vide despacho de conclusão das comunicações processuais à peça 96) , que comprovam a plena oportunidade do exercício de ampla defesa e contraditório franqueada aos responsáveis, cujas informações principais são as seguintes:
1.6. Responsável: Sra. Dilene Miranda Job (CPF XXX.382.277-XX) 
	Comunicação: Ofício 23933/2020 - Secex-TCE (peça 76) 
Data da Expedição: 26/5/2020
Data da Ciência: 10/6/2020 (peça 92) 
Nome do Recebedor: Dilene Miranda Job (a própria responsável) 
Observação: Ofício enviado para o endereço da associação representada pela responsável, conforme pesquisa de endereço no Sistema CNPJ da Receita Federal (peça 60) .
Fim do prazo para a defesa: 26/6/2020
	
1.7. Instituto Deus é Tudo (CNPJ 07.096.077/0001-56) 
	Comunicação: Ofício 23935/2020 - Secex-TCE (peça 74) 
Data da Expedição: 26/5/2020
Data da Ciência: 10/6/2020 (peça 91) 
Nome do Recebedor: Dilene Miranda Job (a própria representante legal) 
Observação: Ofício enviado para endereço vinculado a "CNPJ (Cadastro Nacional de Pessoa Jurídica) - Propriedade e/ou Responsabilidade - Origem RFB - Data de referência 4/4/2020" (peça 68) .
Fim do prazo para a defesa: 26/6/2020
	
  Em 10/6/2020, foi interposto pedido de vista eletrônica dos autos (peça 97) ; em 12/6/2020, foi anexada procuração de advogados da Sra. Dilene Miranda Job (peça 78) ; e em 14/6/2020, foram, portanto, tempestivamente, apresentadas as alegações de defesa em nome dos responsáveis (anexos peças 79 a 90) .
ANÁLISE DOS PRESSUPOSTOS DE PROCEDIBILIDADE DA IN/TCU 71/2012
Apreciação do Prejuízo ao Contraditório e Ampla Defesa
  Verifica-se que não houve o transcurso de mais de dez anos desde o fato gerador sem que tenha havido a notificação dos responsáveis pela autoridade administrativa federal competente (art. 6º, inciso II, c/c art. 19 da IN/TCU 71/2012, modificada pela IN/TCU 76/2016) , uma vez que o fato gerador da irregularidade sancionada ocorreu em 22/9/2010, e os responsáveis foram notificados sobre as irregularidades pela autoridade administrativa competente conforme abaixo:
1. Sra. Dilene Miranda Job, por meio do Ofício 480/2017/CGCV/Dirad/GSE (peça 27) , de 7/3/2017 (AR de 15/3/2017, peça 28, p. 3-4) .
1. Instituto Deus é Tudo, por meio do Ofício 479/2017/CGCV/Dirad/GSE (peça 26) , de 7/3/2017 (AR de 15/3/2017, peça 28, p. 1-2) .
Valor de Constituição da TCE 	
  Verifica-se, ainda, que o valor atualizado do débito apurado (sem juros) em 1/1/2017 é de R$ 230.220,00, portanto superior ao limite mínimo de R$ 100.000,00, na forma estabelecida conforme os arts. 6º, inciso I, e 19 da IN/TCU 71/2012, modificada pela IN/TCU 76/2016. 
OUTROS DÉBITOS NOS SISTEMAS DO TCU COM OS MESMOS RESPONSÁVEIS
	Informa-se que foi encontrado débito imputável aos responsáveis em outros processos no Tribunal:
	Responsável
	Processos

	Sra. Dilene Miranda Job
	Processo 003.817/2004-8 (TCE, aberto) 
Processo 020.607/2014-8 (CBEX, encerrado) 
Processo 020.605/2014-5 (CBEX, encerrado) 
Processo 031.737/2017-0 (TCE, aberto) 

	Instituto Deus é Tudo
	Processo 031.737/2017-0 (TCE, aberto) 

  A tomada de contas especial está, assim, devidamente constituída e em condições de ser instruída.
EXAME TÉCNICO
  Em exame, TCE instaurada pelo MTur em razão da não comprovação da boa e regular aplicação dos recursos recebidos por meio do Convênio 648/2010 (Siconv 736830) , cujo objeto era o evento "V Forrozão Ói Nóis Aqui Traveis	", para realização entre 4 e 6/6/2010 na cidade de São Cristovão em Aracaju/SE (conforme Plano de Trabalho aprovado à peça 2) .
I - Do pedido de vista eletrônica
  De início, há que se fazer breve esclarecimento acerca do pedido de vista eletrônica constante dos autos, apresentado em caráter de urgência pelo advogado da responsável em 10/6/2020 (peça 97) .
  Para tanto, aponte-se, desde já, que, a despeito de terem sido empreendidos os devidos esforços desta Casa visando a franquear o acesso ao processo praticamente desde a interposição do mencionado requerimento, o registro de acesso pelo postulante somente veio a se concretizar em 23/9/2020, consoante Termo - Relatório de Acesso aos autos/vista eletrônica (peça 98) .
  Tal circunstância de morosidade no procedimento de acesso aos autos deve ser atribuída única e exclusivamente à disponibilidade do próprio interessado, haja vista a comprovação de diversos registros, nos post-its internos da peça no e-TCU, com anotações de cinco técnicos do Tribunal que, por diversas vezes, tentaram contactá-lo por via telefônica - algumas com êxito, outras não.
  Anote-se, ainda, que o prazo de defesa, consoante tópico "Histórico" desta instrução, decairia apenas em 26/6/2020; o pedido de vista eletrônica foi interposto no exato dia em que ambos os responsáveis obtiveram ciência das notificações, em 10/6/2020. De modo espontâneo, o advogado optou por apresentar defesa já no dia 14/6/2020, ou seja, quando decorridos apenas quatro dias do prazo de 15 dias facultado à apresentação das alegações de defesa.
  As observações ora lançadas são importantes de serem registradas e apontadas porque, como se verá adiante, nas análises dos argumentos apresentados, a peça de defesa praticamente toda diz respeito a processo distinto do que ora se examina - equívoco que, portanto, fragiliza sobremaneira a argumentação apresentada. Ainda assim, será analisada à luz do que for possível aproveitar em favor dos responsáveis.
  Em que pese não haver qualquer obrigação legal desta Corte em alertar o causídico a respeito do equívoco por ele mesmo cometido, tomou-se conhecimento, de modo informal, de que nas últimas tentativas de contactá-lo, os técnicos do TCU chegaram a mencionar ao advogado a falha a que ele exclusivamente deu causa, que, assim, tomou conhecimento do fato. Tal providência foi adotada por iniciativa meramente de cortesia, insiste-se, sem qualquer obrigação legal ou normativa de que reste registrada e comprovada nos autos, aqui mencionada apenas para conhecimento do Relator e julgadores de que esta Casa, ainda que desobrigada dessa função, alertou o responsável, noticiando-lhe de seu equívoco.
  Descabido, ainda, se falar em abertura, ex officio, de novo prazo de defesa por meio da expedição de novos ofícios citatórios, ante o imperativo de tratamento lastreado pelo princípio constitucional da igualdade a reger os atos desta Corte, corroborado pelo fato de sequer ter sido apresentado pedido de prorrogação de prazo posteriormente, para apresentação de defesa. Ademais, não deve passar despercebido que, desde a apresentação da defesa até o momento, já se passou tempo mais que suficiente para, demonstrando interesse, intentassem os advogados apresentar algum pedido excepcional de complementação corretiva da peça de defesa, eis que decorridos já mais de 100 dias.
  Ademais, verifica-se, no intento de exaurir as possibilidades, que o suposto equívoco, a ser analisado com a possível profundidade nos tópicos adiante, relativamente à inserção das peças de defesa e anexos incorporadas aos autos, partiu de iniciativa de protocolo eletrônico do próprio advogado, valendo-se de sua certificação digital profissional, consoante consultas aos campos "Assinatura" e "Histórico" das peças no Sistema e-TCU. 
  Ademais, por amostragem, também se conferiu a autenticidade desses documentos consoante códigos constantes dos rodapés das páginas da peça de defesa, por meio do link www.tcu.gov.br/autenticidade, constatando-se que foram assinados, de fato, pelo advogado constituído nos autos, o Sr. Danniel Alves Costa.
  Portanto, inexistentes quaisquer motivos que possam macular o regular franqueamento de acesso dos responsáveis ao pleno exercício de seus direitos à ampla defesa e ao contraditório, conclui-se pela validade da preclusão consumativa das alegações de defesa interpostas, nesta fase processual de pré-julgamento e instrução, bem como pela pertinência de se dar sequência à instrução do presente processo, ante o dever de obediência ao princípio do impulso oficial.
II. Da admissibilidade da defesa apresentada
  Acerca da interposição de alegações de defesa, já se atestou a tempestividade das peças apresentadas (peças 79 a 90) - aliás, como visto, colacionadas aos autos até bem antes do prazo decadencial. Verifica-se, ainda, que ambos os responsáveis foram devidamente notificados, tendo inclusive a própria responsável solidária - que também é a representante legal da associação desde 30/10/2009, consoante registro do CNPJ/RFB -assinado os ARs válidos e eficazes.
  Observa-se que a procuração acostada aos autos (peça 78) confere poderes de representação a apenas um dos responsáveis, a Sra. Dilene Miranda Job; contudo, a peça principal de defesa (peça 79, p. 1) pretendeu empreendê-la também em nome do Instituto Deus é Tudo, a saber (peça 79, p. 1) :
INSTITUTO DEUS É TUDO e DILENE MIRANDA JOB, partes já devidamente qualificadas nos autos do processo em epígrafe, vem, à presença de Vossa Excelência, apresentar ALEGAÇÕES DE DEFESA, o que faz com respaldo nas seguintes ponderações técnicas e jurídicas.
  Desse modo, considerando que a revelia operaria em desfavor da associação, entende-se pertinente, em nome do princípio da verdade material, admitir as alegações de defesa naquilo que puder ser aproveitado em seu benefício.
  Ademais, o Instituto Deus é Amor (CNPJ 07.096.077/0001-56) , associação privada, consta, na RFB, como associação privada em situação "Inapta" desde 21/11/2018, o que autoriza ser ela notificada perante endereço da pessoa física constante no Sistema CNPJ como seu responsável legal, no caso, a própria Sra. Dilene Miranda Job.
  De fato, em situações excepcionais, esta Corte costuma se filiar mais à verdade dos fatos do que ao formalismo, não sendo incomum que adote providências e decida com alguma tolerância para que a ampla defesa e o contraditório sejam inequivocamente observados, presentes circunstâncias excepcionais. In casu, tais circunstâncias estão inequivocamente presentes, pois o advogado nominou a peça de defesa direcionando-a a ambos os responsáveis, e, coincidentemente, a representante legal do Instituto e a responsável solidária nos autos são a mesma pessoa - Sra. Dilene Miranda Job -, além de o Instituto constar com a situação "Inapta" junto à Receita Federal.
  Logo, ante o crivo decisório que compete ao Relator, sugere-se recepcionar as alegações de defesa em nome de ambas as partes, dando-se prosseguimento ao exame de mérito e, por conseguinte, por dever de ofício, empreender-se-ão as devidas análises das peças de alegações de defesa, bem como de seus anexos, naquilo que for possível e aplicável ao caso sub examine.
III. Da eficácia e validade das notificações
  Observa-se que ambos os responsáveis foram devidamente citados (peças 74 e 76) em endereços válidos constantes das bases CPF e CNPJ (peças 60 e 68) , com AR assinado pela própria responsável e representante legal do Instituto, a Sra. Dilene Miranda Job (peças 91 e 92) .
  Ademais, o comparecimento aos autos, com a apresentação de alegações de defesa (peças 79 a 90) , supre qualquer eventual dúvida a respeito e ratifica a eficácia e validade das notificações.
IV. Das alegações de defesa (peça 79) 
IV.a. Do conteúdo da peça de defesa
  Em um exame perfunctório, facilmente se identificou que, em grande parte - senão toda-, a gama de documentos anexados à defesa faz referência a eventos absolutamente estranhos aos presentes autos, o "VIII e IX Eduardo in Fest" (Convênios/Siconv 717793/2009 e 732937/2010) , que constituem objetos de outro processo de tomada de contas especial em que ambos os responsáveis já figuravam nessa mesma qualidade, no TCU, o Processo Número TC Processo 031.737/2017-0 (que, inclusive, já foi alvo de julgamento de mérito, embargos de declaração e recurso de reconsideração) .
  Acerca desse conjunto documental inserido como defesa e seus anexos (peças 79 a 90) , elaborou-se, para melhor visualização da análise, o seguinte quadro com a relação dos documentos colacionados, acrescentando-se a última coluna analítica para já se identificar, de antemão, à qual processo se vincula cada documento, de modo a otimizar o exame da defesa e em obediência aos princípios da celeridade processual e da razoável duração do processo:
	Nº
	Documento
	Localização
	Processo a que se refere

	1
	Alegações de Defesa
	Peça 79
	Processo 033.387/2019-2 e
Processo 031.737/2017-0

	2
	Termo de Convênio de evento Eduardo in Fest
	Peça 80
	Processo 031.737/2017-0

	3
	Plano de Trabalho (Siconv) de evento Eduardo in Fest
	Peça 81
	
	4
	Instrumentos Contratuais de Exclusividade para Apresentação de empresas e artistas contratados em evento Eduardo in Fest
	Peça 82
	
	5
	Extratos DOU de evento Eduardo in Fest
	Peça 83
	
	6
	Fotos/Cartaz de evento Eduardo in Fest
	Peça 84
	
	7
	Pedido de juntada de documentos ao TC Processo 031.737/2017-0, com documentação diversa relativa dos eventos VIII e IX Eduardo in Fest
	Peças 85 a 90
	
  No que concerne aos anexos, itens 2 a 7 do quadro retro (peças 80 a 90) , comparando-se os dados dos eventos e os convênios a que se referem cada um dos processos de TCE, não há a mínima coincidência aproveitável entre termos de convênio, datas, objetos, empresas, bandas, valores, cachês, contratos, termos ou artistas/bandas envolvidos; o único ponto em comum que tangencia ambos os processos (o TC Processo 031.737/2017-0 e os presentes autos) é o fato de se tratar dos mesmos responsáveis e mesmo advogado. A título de exemplificação, comparem-se os Termos de Convênio de cada processo (peças 38 e 80) , ou mesmo seus planos de trabalho aprovados e cadastrados no Siconv (peças 2 e 81) , absolutamente díspares e incompatíveis, em todos os aspectos.
  Desse modo, não havendo como se aproveitar os anexos das alegações de defesa (peças 80 a 90) , evidentemente inseridas por engano pelo Defendente, inexiste razão plausível para que se emita sobre elas qualquer juízo ou valoração, descabendo sua análise porque são inteiramente inaplicáveis aos presentes autos e ao presente Convênio.
IV.b. Dos argumentos aproveitáveis
  Descartado o exame dos anexos das alegações de defesa, verifica-se que a parte argumentativa principal (peça 79) inicia abordando algumas informações gerais pertinentes ao Convênio em exame nestes autos (Convênio 648/2010 - Siconv 736830) ; porém, na sequência, baralha as informações e mescla os dados atinentes aos eventos objeto do outro processo de TCE já mencionado ("Eduardo in Fest") .
  Dessa forma, serão, aqui, filtrados os argumentos que poderiam servir de base à defesa neste processo, de modo a se aproveitar ao máximo aquela argumentação em favor dos responsáveis, tanto quanto possível.
IV.b.1. Argumento 1:
  Após mencionar que todos os documentos relativos à comprovação da regularidade do Convênio constam nos anexos, o Defendente sustenta que todos os serviços foram prestados e atendiam ao interesse público, tudo justificado e registrado. Não houve apontamento, pelo TCU, de desvio de finalidade ou ofensa à utilidade pública das despesas. O próprio TCU afirma que, em precedentes citados, não havendo comprovação de dano, não há que se falar em restituição de valores (peça 79, p. 1-3) .
IV.b.1.1. Análise 1 (rejeição) :
  Sobre a questão dos anexos, já foi explicado, antes, que não podem ser levados em consideração, por completa desvinculação aos fatos apurados nesta TCE.
  Sobre a questão das execuções física e financeira do Convênio, ela não se resolve, como pretende o Defendente, com meras afirmações de que "todos os serviços foram prestados", que "atendiam ao interesse público", que "tudo está justificado e registrado", que "não houve locupletamento", que "não houve vantagem indevida", que "o responsável agiu de boa-fé" ou que "não houve desvio de finalidade", entre outros exemplos costumeiramente observados em processos de TCE do MTur. Afirmações isoladas, puras e simples, sem documentação comprobatória hábil e sólida e/ou apresentação de justificativas razoáveis, não têm o condão de sanear as contas.
  Sobre a questão dos precedentes do TCU, a descaracterização do dano se dá com o cumprimento, pelo responsável, do dever de comprovar a boa e regular gestão dos recursos públicos. No caso, as irregularidades permanecem, sem que haja, até aqui, argumentos e documentos aptos a afastá-las.
  Diante do exposto, resta evidente que a argumentação da defesa ora examinada, que se limita a meramente afirmar o não cometimento dos ilícitos apurados, deve ser prontamente rejeitada.
IV.b.2. Argumento 2:
  Mencionando a Lei de Improbidade, o Código Civil, a jurisprudência do STJ e doutrina, o Defendente aborda a responsabilidade civil, a questão do dano material, do ressarcimento quando há lesão ao patrimônio público e as implicações para ressarcimento via ação civil pública (arts. 5º e 21 da Lei 8.429/1992) , valendo-se da tese, em suma, de que o prejuízo deve ser comprovado para que possa haver ressarcimento, não aplicável em dano presumido ou hipotético, reiterando que os serviços foram prestados, não havendo que se falar em dano ao erário, já que estaria tudo comprovado pelos documentos anexos, conforme sustenta (peça 79, p. 3-7) .
IV.b.2.1. Análise 2 (rejeição) :
  Mais uma vez, a questão da comprovação da execução físico-financeira do Convênio não se resolve, como pretende o Defendente, com meras afirmações, repetindo o argumento anterior, porque, sem documentação comprobatória hábil e sólida e/ou apresentação de justificativas razoáveis, elas não guardam potencial de sanear as irregularidades.
  Acerca dos excertos do STJ e outros colacionados a respeito de ação civil pública de improbidade administrativa atinente ao tema da presença de elemento subjetivo doloso como exigido para caracterizar hipótese de ato de improbidade, em que pese tangenciar alguns pontos de conduta analisados e considerados irregulares na esfera administrativo-judicante de controle externo, eles não trazem aos autos a necessária interferência em favor dos responsáveis, visto que não é da competência desta Corte tratar do tema "improbidade administrativa", mas do Judiciário, não havendo transposição automática de provas, análises ou julgamentos entre as esferas, que são independentes.
  Assim, os tópicos encetados pelo tema "improbidade administrativa", relacionados no argumento do Defendente (responsabilidade civil, dano material, ressarcimento apenas quando comprovada lesão ao patrimônio público, implicações para ressarcimento via ação civil pública e a necessidade de se provar que houve prejuízo ou dano) , como já afirmado, não são transponíveis para o exame do controle externo com o viés conferido pela Lei 8.429/1992 (Lei da Improbidade) e seus consectários. As sanções ali previstas são díspares, não se subsumem àquelas atinentes às competências desta Corte de Contas, previstas na Constituição Federal, arts. 70 e 71, na Lei 8.443/1992 (Lei Orgânica do Tribunal) e no Regimento Interno/TCU.
  A tomada de contas especial é um tipo de processo administrativo formal e de rito próprio para apurar responsabilidade por ocorrência de dano à administração pública federal, visando ao respectivo ressarcimento, e, para isso, pauta-se em três aspectos: apuração de fatos, quantificação do dano, identificação dos responsáveis -, de modo a permitir o julgamento quanto à boa e regular gestão dos recursos públicos federais, à luz da IN/TCU 71/2012, art. 2º.
  A alegação de que caberia ao TCU comprovar a regularidade da aplicação dos recursos públicos repassados por convênio, quando se invoca responsabilidade civil e prova de dano/lesão ao erário, é recorrente neste Tribunal. Tal questão é pacífica nesta Corte, eis que incide sobre o gestor o ônus de provar a aplicação regular dos recursos públicos repassados, consoante mandamentos de ordem constitucional (CRFB, art. 70, parágrafo único) , legal (LO/TCU) e regimental (RI/TCU) .
  O Defendente, ao firmar o argumento de que caberia ao Tribunal provar que a responsável teria agido com dolo, má-fé ou que teria cometido dano ao erário, pretende, em verdade, reinverter o ônus da prova em controle externo. Porém, segundo o citado arcabouço jurídico, não é o Tribunal quem tem de provar o dolo, a má-fé; é dever do responsável comprovar a regularidade das contas; a não comprovação é que dá azo às irregularidades, naqueles aspectos que se verificarem faltantes. E nunca é demais relembrar que os documentos juntados aos autos nesta oportunidade não estão aptos a comprovar regularidade, eis que relativos a outros convênios e processo (vide tópicos anteriores) .
  Logo, por força do que dispõe o art. 70, parágrafo único, da Constituição Federal, bem como o art. 93 do Decreto-Lei 200/1967 c/c o art. 66 do Decreto 93.872/1986, resta claro que tal comprovação compete exclusivamente ao gestor dos recursos.
  Tal entendimento, confirmado pelo Supremo Tribunal Federal no Mandado de Segurança (MS 20.335/DF, de 12/10/1982, da Relatoria do Ministro Moreira Alves) , é também consolidado nesta Corte de Contas (vide Acórdão 4869/2010-TCU-Primeira Câmara, 2.665/2009-TCU- Plenário, 5.798/2009-TCU-1ª Câmara, 5.858/2009-TCU-2ª Câmara, 903/2007-TCU-1ª Câmara e 1.656/2006-TCU-Plenário) .
  Também não se pode aceitar, no caso concreto, a incidência do princípio in dubio pro reu, porque não se trata de um julgamento penal do Judiciário, ou similar. A competência desta Corte é de cunho administrativo-judicante, baseada no dever do administrador público de provar, por meio da adequada prestação de contas, a boa e regular gestão dos recursos que lhe foram confiados (arts. 70, parágrafo único, e 71 da CRFB) .
  Mais uma vez, o Defendente apela para meras e simples assertivas alegando evento realizado, alcance de objetivos, objeto integralmente executado, mas não fornece o suporte fático, jurídico e/ou documental às suas afirmações, nem subsídios ou justificativas que possam abonar as condutas dos responsáveis.
  Vale esclarecer que as normas contidas tanto na Lei 8.443/1992 quanto no Regimento Interno do TCU disciplinam e operacionalizam a aplicação dos princípios constitucionais do contraditório e da ampla defesa nos processos desenvolvidos nesta Corte de Contas, de forma a preservar a viabilidade do controle externo quanto às despesas públicas, que também tem sede constitucional.
  Não se harmonizam com esse controle, cujo caráter é eminentemente administrativo, as formalidades do processo judicial, o que poderia gerar atrasos que privariam sua atuação de qualquer eficácia. Por isso, a legislação preferiu, legitimamente, a aceitação somente de provas sob a forma escrita, o que confere ao processo a necessária agilidade.
  Dessa forma, a jurisprudência desta Corte informa que a exigência contida no art. 162 do Regimento Interno do TCU, que determina que as provas produzidas perante o TCU devam sempre ser apresentadas de forma documental, é absolutamente constitucional e legal, encontrando-se preservados todos os princípios emanados da Constituição que lhe digam respeito, dentre os quais a ampla defesa e o contraditório. Nesse sentido são os Acórdão 8229/2011-TCU-Segunda Câmara, 3.265/2010-TCU-2ª Câmara, 3.988/2010-TCU-1ª Câmara, 2.058/2009-TCU-2ª Câmara, 1.177/2009-TCU-2ª Câmara, 130/2008-TCU-Plenário, 1.305/2008-TCU-Plenário, 1.546/2008-TCU-2ª Câmara, 3.093/2008-TCU-2ª Câmara e 922/2007-TCU-Plenário.
  Desse modo, há que se rejeitar as alegações de defesa veiculadas no presente argumento por não apresentarem minimamente elementos concretos que permitam afastar as irregularidades inquinadas, mormente ante a ausência de documentação comprobatória idônea.
V. Do desfecho
  Por fim, cabe repisar que incide sobre os responsáveis o ônus da prova quanto à regular aplicação dos recursos que lhes foram confiados para consecução do objeto pactuado, o que decorre de expressa disposição contida no parágrafo único do art. 70 da Constituição Federal, bem como do disposto no art. 93 do Decreto-Lei 200/1967 c/c o art. 66 do Decreto 93.872/1986 (Acórdão 317/2010-TCU-Plenário, 5.964/2009-TCU-2ª Câmara, 153/2007-TCU-Plenário, 1.293/2008-TCU-2ª Câmara e 132/2006-TCU-1ª Câmara) .
  Não obstante, verificou-se que inexistem, nos autos, elementos que demonstrem a boa-fé dos responsáveis ou a ocorrência de outras excludentes de culpabilidade.
  Por consequência, as alegações de defesa apresentadas pelos responsáveis (peça 79 e anexos, peças 80 a 90) devem ser rejeitadas, impondo-se, assim, o julgamento pela irregularidade das presentes contas, com imputação do débito correspondente ao valor verificado e a multa do art. 57 da Lei 8.443/1992.
VI. Da pretensão punitiva
  Vale ressaltar que a pretensão punitiva do TCU, conforme Acórdão 1441/2016-TCU-Plenário, que uniformizou a jurisprudência acerca dessa questão, subordina-se ao prazo geral de prescrição indicado no art. 205 da Lei 10.406/2002 (Código Civil) , que é de 10 anos, contado da data de ocorrência da irregularidade sancionada, nos termos do art. 189 do CC, sendo este prazo interrompido pelo ato que ordenar a citação, a audiência ou a oitiva do responsável. 
  No caso em exame, não ocorreu a prescrição, uma vez que a irregularidade sancionada ocorreu em 22/9/2010  (data de origem do débito) , e o ato de ordenação da citação, consoante Pronunciamento da Unidade (peça 58) , ocorreu ainda em 10/2/2020.
CONCLUSÃO
  Em face da análise promovida no Exame Técnico retro, propõe-se rejeitar as alegações de defesa apresentadas pela Sra. Dilene Miranda Job (CPF XXX.382.277-XX) e pelo Instituto Deus é Tudo (CNPJ 07.096.077/0001-56) , uma vez que não foram suficientes para sanar as irregularidades a eles atribuídas e nem afastar o débito imputado.
  Ademais, inexistem nos autos elementos que demonstrem a boa-fé dos responsáveis ou a ocorrência de outras excludentes de culpabilidade.
  Desse modo, suas contas devem, desde logo, ser julgadas irregulares, nos termos do art. 202, § 6º, do Regimento Interno/TCU, procedendo-se à condenação dos responsáveis em débito e à aplicação da multa prevista no art. 57 da Lei 8.443/1992.
PROPOSTA DE ENCAMINHAMENTO
  Diante do exposto, submetem-se os autos à consideração superior, propondo ao Tribunal:
 rejeitar as alegações de defesa apresentadas pela Sra. Dilene Miranda Job (CPF XXX.382.277-XX) e pelo Instituto Deus é Tudo (CNPJ 07.096.077/0001-56) ;
 julgar irregulares as contas da Sra. Dilene Miranda Job (CPF XXX.382.277-XX) e do Instituto Deus é Tudo (CNPJ 07.096.077/0001-56) , nos termos dos arts. 1º, inciso I, 16, inciso III, alíneas "b" e c", da Lei 8.443/1992, c/c os arts. 1º, inciso I, 209, incisos II e III, do Regimento Interno do TCU;
 condenar solidariamente os responsáveis Sra. Dilene Miranda Job (CPF 572.382.27720) e Instituto Deus é Tudo (CNPJ 07.096.077/0001-56) , com fundamento no art. 19, caput, da Lei 8.443/1992 c/c art. 210 do Regimento Interno do TCU, ao pagamento da quantia a seguir especificada, com a fixação do prazo de 15 (quinze) dias, a contar das notificações, para que comprovem, perante o Tribunal (art. 23, inciso III, alínea "a", da LO/TCU c/c art. 214, inciso III, alínea "a", do RI/TCU) , o recolhimento da dívida aos cofres do Tesouro Nacional, atualizada monetariamente e acrescida dos juros de mora, calculados a partir da data discriminada até a data do recolhimento, na forma prevista na legislação em vigor, abatendo-se, na oportunidade, os valores eventualmente já ressarcidos:
	Data de ocorrência
	Valor histórico (R$) 

	22/9/2010
	150.000,00

Valor atualizado do débito (com juros) em 25/9/2020: R$ 316.266,12 (peça 99) 
 aplicar aos responsáveis Sra. Dilene Miranda Job (CPF XXX.382.277-XX) e Instituto Deus é Tudo (CNPJ 07.096.077/0001-56) , individualmente, a multa prevista no art. 57 da Lei 8.443/1992 c/c o art. 267 do Regimento Interno do TCU, fixando-lhes o prazo de quinze dias, a contar das notificações, para que comprovem, perante o Tribunal (art. 214, inciso III, alínea "a", do Regimento Interno do TCU) , o recolhimento da dívida aos cofres do Tesouro Nacional, atualizada monetariamente desde a data do acórdão que vier a ser proferido por este Tribunal até a do efetivo recolhimento, se pagas após o vencimento, na forma da legislação em vigor;
 autorizar, desde logo, a cobrança judicial das dívidas, caso não atendidas as notificações, na forma do disposto no art. 28, inciso II, da Lei 8.443/1992;
 autorizar também, desde logo, se requerido, com fundamento no art. 26, da Lei 8.443/1992 c/c o art. 217, §§ 1º e 2º, do Regimento Interno do TCU, o parcelamento da dívida em até 36 parcelas, incidindo, sobre cada parcela, corrigida monetariamente, os correspondentes acréscimos legais, fixando-lhes o prazo de quinze dias, a contar do recebimento das notificações, para comprovarem, perante o Tribunal, o recolhimento da primeira parcela, e de trinta dias, a contar da parcela anterior, para comprovarem os recolhimentos das demais parcelas, devendo incidir, sobre cada valor mensal, atualizado monetariamente, os juros de mora devidos, no caso do débito, na forma prevista na legislação em vigor, alertando os responsáveis de que a falta de comprovação do recolhimento de qualquer parcela importará o vencimento antecipado do saldo devedor, nos termos do § 2º do art. 217 do Regimento Interno deste Tribunal;
 enviar cópia do Acórdão a ser prolatado à Procuradoria da República no Estado de Sergipe, nos termos do § 3º do art. 16 da Lei 8.443/1992 c/c o § 7º do art. 209 do RI/TCU, para adoção das medidas cabíveis; informando-lhe que o inteiro teor da deliberação pode ser consultado no endereço http://www.tcu.gov.br/acordaos; e
 enviar cópia do Acórdão que vier a ser proferido ao Ministério do Turismo e aos responsáveis, para ciência, informando que a presente deliberação, acompanhada do Relatório e do Voto que a fundamentam, está disponível para a consulta no endereço www.tcu.gov.br/acordaos, além de esclarecer que, caso requerido, o TCU poderá fornecer, sem custos, as correspondentes cópias, de forma impressa.
	É o relatório.

Danniel Alves Costa (OAB/SE 4.416) e Dulciana Ferreira Porto (OAB 9.207/SE).

Procurador Marinus Eduardo De Vries Marsico.

TOMADA DE CONTAS ESPECIAL. CONVÊNIO. NÃO COMPROVAÇÃO DA REGULAR APLICAÇÃO DA TOTALIDADE DOS RECURSOS ENVOLVIDOS. IRREGULARIDADE DAS CONTAS DO GESTOR. DÉBITO. MULTA. CIÊNCIA.

TOMADA DE CONTAS ESPECIAL (TCE)

Secretaria de Controle Externo de Tomada de Contas Especial (SecexTCE).

O Ministério do Turismo instaurou tomada de contas especial (TCE) em desfavor do Instituto Deus é Tudo (07.096.077/0001-56) , associação privada contratada, e de sua diretora responsável, a Sra. Dilene Miranda Job (572.382.277-20) , gestora dos recursos, em razão da não comprovação da boa e regular aplicação dos recursos recebidos por meio do Convênio 648/2010, que tinha por objeto a realização do evento denominado "V Forrozão Ói Nóis Aqui Traveis".
O convênio vigorou no período de 5/6/2010 a 20/11/2010, tendo recebido repasses no montante de R$ 150.000,00 (peça 6) , à conta do concedente. As metas previstas eram a apresentação de bandas musicais e a disponibilização de infraestrutura para o evento. 
Ao analisar a prestação de contas apresentada pelo gestor, o órgão concedente reprovou a execução física e financeira da avença, conforme consignado na Relatório do Tomador de Contas (peça 42) , haja vista a ocorrência das seguintes constatações: (i) ausência de fotografias/ filmagens ou matérias de repercussão pós-evento de forma a comprovar a realização das apresentações artísticas; (ii)  falta de comprovação da efetiva realização dos serviços de infraestrutura do evento, especialmente em relação aos banheiros químicos e iluminação; (iii) ausência dos contratos de exclusividade entre os artistas e a empresa contratada por inexigibilidade de licitação; (iv) ausência do contrato para fornecimento da infraestrutura; (v) falta dos documentos financeiros que pudessem comprovar o necessário nexo de causalidade entre a aplicação dos recursos e as despesas realizadas, tais como extrato bancário, notas fiscais, comprovantes de aplicação financeira e de devolução do saldo de convênio.
No âmbito deste Tribunal, os responsáveis foram citados pelas seguintes irregularidades: ausência das comprovações das execuções física e financeira do evento e do pagamento dos cachês de bandas ou cantores, haja vista a não comprovação dos direitos de exclusividade pertinentes.
Instados a se pronunciarem nos autos, conforme avisos de recebimento acostados aos autos às peças 91 e 92, os responsáveis apresentaram suas alegações de defesa (peças 79 a 90) .
A unidade técnica, após análise das alegações de defesa, propôs que fossem rejeitadas, uma vez que não foram suficientes para sanar as irregularidades a eles atribuídas e nem afastar o débito imputado.
O representante do MPTCU, neste ato representado pelo Procurador Marinus Eduardo De Vries Marsico, anuiu à proposta da unidade técnica.
Feito esse breve histórico, passo a examinar o mérito deste processo.
Acompanho, desde já, a proposta da unidade técnica, cuja análise incorporo às minhas razões de decidir.
O conjunto probatório que integra os autos se revela insuficiente para afastar o débito, já que não foram apresentados elementos mínimos que pudessem comprovar as apresentações musicais, nem o nexo de causalidade entre os recursos recebidos e as despesas efetuadas.
Conforme evidenciado pela unidade técnica, a grande parte da documentação apresentada nas alegações de defesa se refere a eventos estranhos aos presentes autos, quais sejam "VIII e IX Eduardo in Fest", objeto de outra tomada de contas especial processada nos autos do TC Processo 031.737/2017-0.
Desse modo, não há como aproveitar os anexos das alegações de defesa (peças 80 a 90) , uma vez que não se relacionam ao objeto da presente TCE.
A prestação de contas não logrou apresentar comprovação da efetiva realização do evento, bem como da montagem de itens de infraestrutura. Não foram apresentadas fotos, filmagens ou outros elementos da festa que permitissem averiguar que os itens de infraestrutura teriam sido fornecidos e/ou executados.
Além disso, não há comprovação da execução das despesas, não tendo sido apresentados os documentos financeiros que atestariam a regular aplicação dos recursos disponibilizados. 
Lembro que incide sobre o gestor o ônus da prova quanto à regular aplicação dos valores que lhe foram confiados para consecução do objeto pactuado, o que decorre de expressa disposição do art. 70, parágrafo único, da Constituição Federal, bem assim do art. 93 do Decreto-Lei 200/1967, c/c o art. 66 do Decreto 93.872/1986.
Diante disso, entendo adequada a proposta da unidade técnica de julgar irregulares as contas dos envolvidos, condenando-os à devolução da integralidade dos recursos federais recebidos.
Entendo não caracterizada a prescrição da pretensão punitiva deste Tribunal, motivo pelo qual proponho a aplicação de multa aos envolvidos. De fato, os recursos foram disponibilizados em 22/9/2010 e o ato de ordenação da citação data de 10/2/2020 (peça 58) , antes, portanto, do interregno de dez anos previsto no art. 205 do Código Civil, utilizado subsidiariamente por este Tribunal, conforme Acórdão 1441/2016-TCU-Plenário.
	Em vista do exposto, VOTO pela adoção da minuta de acórdão que trago à consideração deste colegiado.
TCU, Sala das Sessões Ministro Luciano Brandão Alves de Souza, em 2 de março de 2021.
Ministro VITAL DO RÊGO 
Relator